

Contact

M

mohamed.ben.chamakh98@gmail.com



+216 58 709 805



@mohamedbenchamakh



mohamed-ben-chamakh.onrender.com

Langues

Arabe

Maternelle

Français

Courant

Anglais

Intermédiaire

Certifications

CCNA: Introduction to Networks

CCNA: Switching, Routing, and Wireless Essentials

MTA 98-388: Intro to Programming using Java -Certified 2020

MTA 98-364: Database Fundamentals - Certified 2020

MTA 98-381: Intro to Programming using Python - Certified 2020

MTA 98-382: Intro to Programming using JavaScript - Certified 2020

MTA 98-383: Intro to Programming using HTML and CSS - Certified 2020

Vie Associative

2020-2021

Association Jeune Science de Tunis

Animateur informatique

2019-2020

Ensit Junior Entreprise

Membre actif au pôle développement commercia

2013-2016

Club sportif de la garde nationale

Athlète

Centres d'intérêt

Sport

Jouer de la guitare

Photographie

MOHAMED BEN CHAMAKH

DÉVELOPPEUR FULL STACK

En tant que développeur full stack passionné, j'aime travailler avec des équipes dynamiques pour créer des solutions logicielles innovantes qui offrent une grande valeur ajoutée aux utilisateurs. Avec mes compétences en développement, mon souci du détail et mon approche axée sur les résultats, j'ai contribué à des projets réussis tout en respectant les délais impartis. Je suis convaincu que mes compétences et mon expérience me permettront d'apporter une grande valeur ajoutée à votre entreprise en tant que développeur full stack.

Diplômes et formations

· Cycle ingénieur en génie informatique

Prix présidentiel - Nouvelles technologies et sécurité

Ecole Nationale Supérieure d'Ingénieurs de Tunis (ENSIT)

Sept. 2019 - Sept. 2022

Tunis, Tunisie

• Cycle préparatoire Physique Chimie

Faculté des Sciences de Tunis (FST)

Sept. 2017 - Juin. 2019

Tunis, Tunisie

Expériences professionnelles

Développeur Backend Java

Value Digital Services

Sept. 2022 - présent

Tunis, Tunisie

Développement d'une application mobile SIRH intitulée **WeBiat** pour la Banque Internationale Arabe de Tunisie (BIAT).

Spring boot, Spring Batch, Nexus, Spring Data Flow, Swagger, Keycloak, Azure AD , Kubernetes , MySQL, Micro services, Docker , Jenkins , SonarCloud , Git, Bitbucket, Jira

• Développeur Full Stack - Stagiaire

Aymax Technology

Févr. 2022 - Août. 2022

Tunis,Tunisie

Conception et développement d'un module de formation dans le SIRH **OUICKLY** développer par l'équipe Aymax depuis 2019.

Angular, Spring boot, Alfresco, MySQL, Micro services, Docker, Jenkins, JUnit, SonarCloud, Git, Bitbucket, Jira

Ingénieur DevOps - Stagiaire

Tsunami IT

Juil. 2021 - Août 2021

Québec, Canada

Conception d'une architecture Cloud sur Amazon Web Services et déploiement d'une application web intitulée **C2** à base de micro services.

AWS Cloud, Docker , Docker compose , EC2, S3 , CI/CD , Git, Bitbucket, Git Hooks , Laravel , Micro services, Jira

• Développeur Full Stack - Stagiaire

Centre Informatique du Ministere de Finance

Sept. 2020

Tunis, Tunisie

Conception et développement d'une application de demande d'accès Internet. HTML, JavaScript, PHP, JSON, Ajax, JQuery, Html2pdf, Bootstrap, MySQL

 Développeur Full Stack - Stagiaire Centre National de l'Informatique

Août. 2020

Tunis, Tunis

Conception, développement et mise en place d'une solution de suivi de l'installation et du déploiement des produits du CNI.

HTML, JavaScript, PHP, JSON, Ajax, JQuery, Zabuto.js, Html2pdf, Bootstrap, MySQL

Compétences

| Spring boot | HTML5 | Java | Git | MySQL |
|----------------------|------------|--------|------------|---------|
| Angular | CSS3 | C/C++ | Docker | MongoDB |
| Node.js Bootstrap | Javascript | Python | Jenkins | |
| | Typescript | | Kubernetes | |
| | | | Ansible | |